臺灣臺中地方法院刑事判決
111年度訴字第1718號
公  訴  人  臺灣臺中地方檢察署檢察官
被      告  王宏森


            顏雪玲



            陳威印



上列被告等因傷害案件，經檢察官提起公訴（111年度偵字第292
48號），本院判決如下：
    主  文
本件公訴不受理。
    理  由
一、公訴意旨略以：被告即告訴人王宏森係被告即告訴人顏雪玲
    之前男友，被告即告訴人陳威印則為顏雪玲之友人。緣被告
    即告訴人王宏森於民國111年2月27日8時許，至被告即告訴
    人顏雪玲位於臺中市○○區○○○道0段000號24樓之7租屋處，與
    被告即告訴人顏雪玲及在場之被告即告訴人陳威印發生爭執
    ，被告即告訴人王宏森即基於傷害之犯意，出手毆打被告即
    告訴人顏雪玲、陳威印，被告即告訴人顏雪玲、陳威印亦各
    基於傷害之犯意，與被告即告訴人王宏森扭打；被告即告訴
    人王宏森因而受有額頭瘀傷、右臉頰瘀傷、左顴骨瘀傷、右
    眼瞼瘀傷、前頸瘀傷、背部瘀傷、腰部瘀傷、左上腹瘀傷、
    右手臂瘀傷、雙掌心瘀傷、右肘瘀傷、雙前臂瘀傷、右上臂
    瘀傷、右大腿瘀傷、雙大腿瘀傷、右下顎疼痛、右足背瘀傷
    、左足踝瘀傷、雙小腿瘀傷等傷害，被告即告訴人顏雪玲受
    有右眼瘀青、唇多處瘀青、前額疼痛、右下腹撕裂傷、右前
    臂瘀傷、右手第一指擦傷、第四指撕裂傷、左手第一指擦傷
    等傷害，被告即告訴人陳威印則受有頭皮挫傷、右側前臂擦
    傷、右側膝部挫傷、左側膝部挫傷、左側眼瞼及眼周圍區域
    挫傷等傷害。因認被告王宏森、顏雪玲、陳威印均涉有刑法
    第277條第1項之傷害罪嫌等語。
二、按告訴乃論之罪，告訴人於第一審辯論終結前，得撤回其告
    訴；又告訴經撤回者，應諭知不受理之判決，並得不經言詞
    辯論為之，刑事訴訟法第238條第1項、第303條第3款、第30
    7條分別定有明文。
三、經查，本案被告王宏森、顏雪玲、陳威印所涉傷害案件，公
    訴意旨認其等均係涉犯刑法第277條第1項之傷害罪嫌，依同
    法第287條前段之規定，須告訴乃論。茲經其等相互達成調
    解，並均具狀撤回告訴等情，業據被告王宏森於本院審理時
    供述明確（見本院卷第62-63頁），並有本院調解結果報告
    書、調解程序筆錄、聲請撤回告訴狀等件附卷可稽（見本院
    卷第65頁、第69-75頁）。依前揭說明，爰不經言詞辯論，
    逕諭知不受理之判決。
四、依刑事訴訟法第303條第3款、第307條，判決如主文。
中　　華　　民　　國　　111 　年　　10　　月　　25　　日
                刑事第二十庭審判長　法　官　江宗祐
                                    法　官　江文玉
                                    法　官　吳珈禎
以上正本證明與原本無異。
如不服本判決應於收受送達後20日內向本院提出上訴書狀，並應
敘述具體理由；其未敘述上訴之理由者，應於上訴期間屆滿後20
日內向本院補提理由書（均須按他造當事人之人數附繕本）「切
勿逕送上級法院」。
告訴人或被害人如不服判決，應備理由具狀向檢察官請求上訴，
上訴期間之計算，以檢察官收受判決正本之日起算。
　                            　　　書記官  廖明瑜
中　　華　　民　　國　　111 　年　　10　　月　　25　　日